臺灣臺南地方法院民事裁定　九十一年度小上字第四八號
　　上　訴　人　甲　○　○
　　法定代理人　鄭　和　信
右當事人間請求給付管理費事件，上訴人對於中華民國九十一年七月十二日本院臺南
簡易庭九十一年度南小字第五八五號第一審判決提起上訴，本院裁定如左：
  　主　　　文
上訴駁回。
第二審訴訟費用由上訴人負擔。
    理      由
一、按關於請求給付金錢或其他代替物或有價證券之訴訟，其標的金額或價額在新臺
    幣十萬元以下者，適用小額訴訟程序；對於小額程序之第一審裁判之上訴，非以
    其違背法令為理由，不得為之；又上訴狀應記載上訴理由，並表明：（一）原判
    決所違背之法令及其具體內容（二）依訴訟資料可認為原判決有違背法令之具體
    事實，民事訴訟法第四百三十六條之八第一項、第四百三十六條之二十四第二項
    及第四百三十六條之二十五分別定有明文。且依同法第四百三十六條之三十二準
    用同法第四百六十八條、第四百六十九條第一款至第五款之規定，判決不適用法
    規或適用不當者，為違背法令，而判決有同法第四百六十九條第一款至第五款情
    形之一者，為當然違背法令。是當事人對於小額程序之第一審判決提起上訴，如
    依民事訴訟法第四百六十八條規定，以第一審判決有不適用法規或適用法規不當
    為理由時，其上訴狀或理由書應有具體之指摘，並揭示該法規之條項或其內容，
    若係成文法以外之法則，應揭示該法則之旨趣，倘為司法院解釋或最高法院之判
    例，則應揭示該判解之字號或其內容，如以民事訴訟法第四百六十九條第一款至
    第五款所列情形為理由時，其上訴狀或理由書，應揭示合於該條款之事實，上訴
    狀或理由書如未依此項方法表明，或其所表明者，顯與上開法條規定之情形不相
    合時，即難認為已對第一審判決之違背法令有具體之指摘，其上訴自難認為合法
    。
二、本件上訴意旨略以：（一）被上訴人於原審主張上訴人於被上訴人管理之公寓大
    廈區分所有房屋、面積三六‧九坪（即一二二平方公尺）之管理費積欠未繳納，
    以每坪新臺幣六十元計算，九十年度之後以每坪六十五元計算等語，惟查上訴人
    之專有房屋，依房屋所有權狀記載僅九八‧０七平方公尺，即二九‧六坪而已，
    並非三六‧九坪，至於其他大樓共同使用部分之走廊、地下層均被部分住戶設圍
    獨佔使用，上訴人等其他住戶無法使用，被獨佔之區域如後：１、走道被佔三樓
    至十二樓各二坪。２、地下室避難公共空間被佔用約十坪。３、頂樓平台被違建
    占用約六十坪。（二）按公寓大廈管理條例第七條規定：「共用部分不得獨佔」
    ，第三十四條規定「管理委員職務如下：共有部分之清潔、維護」等，惟被上訴
    人對大樓之共有部分被私人獨佔不聞不問，上訴人一再要求被上訴人應維護共有
    部分但被上訴人不理睬，被上訴人既然知悉向上訴人收取管理費，但不肯管理大
    樓公用部分之維護，顯係不履行互負義務之原則，上訴人自得拒絕繳納管理費，
    始符合公平原則，而免被上訴人濫用權利。綜上，被上訴人向上訴人請求管理費
    金額不合理，上訴人無法接受，又被上訴人不履行互負義務而只請求權利顯無理
    由。
三、經查，本件被上訴人起訴請求上訴人應給付被上訴人七萬一千九百五十四元，其
    中六萬一千三百五十元部分，自九十一年四月二十三日起至清償日止，按年息百
    分之十二計算之利息，經核訴訟標的金額在十萬元以下，揆諸前開規定，應適用
    小額程序，則上訴人對於小額訴訟程序之第一審判決非以判決違背法令為理由不
    得上訴，且須記載上訴理由，並表明原判決所違背之法令及其具體內容，依訴訟
    資料可認原判決有違背法令之具體事實者，始合上訴程式，合先敘明。依本件上
    訴理由狀所載仍一再指陳：其僅使用其所有之專有部分，大樓共同使用部分為部
    分住戶占用，被上訴人未依公寓大廈管理條例之規定行使職務，自得拒絕繳交管
    理費等語，惟此項抗辯原審業於判決理由詳加說明，況且公寓大廈管理條例第三
    十四條第一款之規定，乃係規範管理委員會之職務，倘管理委員無正當理由未執
    行該款職務內容，顯然影響住戶權益者，僅得由直轄市、縣市主管機關依同條例
    第三十八條第五款之規定科處罰鍰，此與上訴人應繳納之管理費間，並非立於雙
    務契約之對待給付關係，尚不得據此引為同時履行抗辯之事由。再者，上訴人主
    張其所有之建物僅二九點六坪即九八點０七平方公尺云云，查上訴人所有之建物
    主建物及附屬建物陽台面積合計確為九八點０七平方公尺，惟加計共同使用部分
    面積三二點九九平方公尺已達一三一點０六平方公尺，高於被上訴人所據以計算
    之一二二平方公尺，有建物登記謄本可資佐證，並為上訴人於原審所不爭執，雖
    上訴人一再主張共同使用部分遭他人獨佔使用，然上訴人並不得據此拒絕繳納管
    理費，已見前述，因此，本件上訴人對於原審判決提起上訴，僅對於原審已認定
    之事實而為指摘，並未具體指摘原審判決有如何違背法令情事，更未指明原審判
    決所違反之法令條項或其內容以及依訴訟資料有何判決違背法令之具體事實，揆
    諸前開說明，自不得謂已合法表明上訴理由，從而，本件上訴，顯難認為合法，
    應予駁回。
三、據上論結，本件上訴不合法，依民事訴訟法第四百三十六條之三十二第二項、第
    四百四十四條第一項前段、第九十五條、第七十八條，裁定如主文。
中　　　華　　　民　　　國　　九十一　　年　　　十　　　月　　二十一　日
                                    臺灣臺南地方法院民事第一庭
~B審判長法官　周素秋
~B　　法　官　林育幟
~B　　法　官　黃欣怡
右為正本係照原本作成
本裁定不得抗告
中　　　華　　　民　　　國　　九十一　　年　　　十　　　月　　二十一　日
~B法院書記官　陳靜娟
